【裁判字號】    89,易,2964
【裁判日期】    900307
【裁判案由】    傷害
【裁判全文】
臺灣臺北地方法院刑事判決                        八十九年度易字第二九六四號
    公  訴  人  臺灣臺北地方法院檢察署檢察官
    被      告  甲○○
右列被告因家庭暴力罪之傷害案件，經檢察官提起公訴（八十九年度調偵字第六八九
號），本院判決如左：
    主  文
甲○○傷害人之身體，處拘役參拾日，如易科罰金，以參佰元折算壹日。
    事  實
一、甲○○與丙○○○係夫妻，具有家庭暴力防治法第三條第一款之家庭成員關係，
    詎甲○○於民國八十九年八月十五日上午十一時三十分許，在台北市○○街七十
    一巷四號住處，因細故竟基於傷害人身體之犯意，出手毆打丙○○○，致丙○○○受有多處鈍淤傷之傷害。
二、案經丙○○○訴由台北市政府警察局中正第二分局報請台灣台北地方法院檢察署
    檢察官偵查起訴。
    理  由
一、訊據被告甲○○矢口否認有何傷害犯行，辯稱：當天其回去煮麵，丙○○○在修
    水管，其子乙○○拿螺絲起子要對其追打，其並未毆打丙○○○云云。惟查：右
    揭事實，已據告訴人丙○○○於警訊及偵審中指訴綦詳，並經證人即當時在場被
    告之子乙○○於偵查中及本院審理時證稱：當天因為水管破裂，其父甲○○回來
    要煮麵，其要求他暫時不要煮，其父不高興，拿榔頭要打人，其母丙○○○過來
    阻止，被其父拳打腳踢，當天其也被打傷（被告毆打乙○○部分未據乙○○告訴
    ）等語明確（見偵查卷第十七頁背面、本院九十年十月十四日筆錄），復有郵政
    醫院出具丙○○○之診斷證明書及台北市立和平醫院出具乙○○之診斷書各一紙
    在卷足憑。上開丙○○○診斷證明書記載其受有多處鈍淤傷之傷害，核與丙○○○指訴及乙○○證述被告對丙○○○傷害情節及受傷情狀相符；且上開丙○○○
    診斷證明書及乙○○診斷書所載就診時間，均為八十九年八月十五日即案發當日
    ；且審酌丙○○○及乙○○所受之傷害（乙○○受有左耳裂傷、左前臂及左手多
    處皮下瘀血、左膝擦傷、右手掌擦傷等傷害），衡情不可能為其二人為誣陷被告
    而自行造成，足認丙○○○之指訴及乙○○之證詞，應非虛妄，是被告所辯，無
    非事後卸責之詞，不足採信。本件事證明確，被告犯行堪予認定。
二、按被告犯罪後，刑法第四十一條業於九十年一月四日修正，同年月十二日生效，
    該法條規定：「犯最重本刑為五年以下有期徒刑之罪，而受六月以下有期徒刑或
    拘役之宣告，因身體、教育、職業或家庭之關係或因其他正當事由，執行顯有困
    難者，得以一元以上三元以下折算一日，易科罰金。但確因不執行所宣告之刑，
    難收矯正之效或難以維持法秩序者，不在此限。」「併合處罰之數罪，均有前項
    情形，其應執行之刑逾六月者，亦同」；是被告犯罪後法律已有變更，比較新舊
    法之結果，以新法有利於被告，依刑法第二條第一項前段之規定，應適用最有利
    於被告之新法，即裁判時之刑法第四十一條處罰。被告與丙○○○係夫妻，此據
    其二人陳稱在卷，具有家庭暴力防治法第三條第一款所定之家庭成員關係。核被
    告所為，係犯刑法第二百七十七條第一項之傷害罪，並為家庭暴力防治法第二條
    第二項所稱之家庭暴力罪。爰審酌被告犯罪之動機、手段、告訴人丙○○○所受
    傷害之程度及被告犯罪後之態度等一切情狀，量處如主文所示之刑，並諭知易科
    罰金之折算標準。
據上論斷，應依刑事訴訟法第二百九十九條第一項前段，刑法第二條第一項前段、第
二百七十七條第一項、修正後第四十一條第一項前段，罰金罰鍰提高標準條例第一條
前段、第二條，判決如主文。
本案經檢察官陳宏杰到庭執行職務。
中      華      民      國    九十      年      三      月      七      日
                                    臺灣臺北地方法院刑事第七庭
                                        法  官  蕭  清  清
右正本證明與原本無異。
如不服本判決應於送達後十日內向本院提出上訴狀。
                                        書記官  劉  麗  英
中      華      民      國    九十      年      三      月      十二    日
附錄本案論罪科刑法條：
刑法第二百七十七條：
傷害人之身體或健康者，處三年以下有期徒刑、拘役或一千元以下罰金。
犯前項之罪因而致人於死者，處無期徒刑或七年以上有期徒刑，致重傷者，處三年以
上十年以下有期徒刑。


司法院資訊處製作；財團法人民間司法改革基金會備份。
